【裁判字號】    98,交聲,4575
【裁判日期】    981216
【裁判案由】    聲明異議
【裁判全文】
臺灣臺中地方法院交通事件裁定        98年度交聲字第4575號
原處分機關  交通部公路總局臺中區監理所臺中市監理站
異  議  人
即受處分人  甲○○
上列受處分人因違反道路交通管理處罰條例案件，對於交通部公
路總局臺中區監理所臺中市監理站於民國98年12月8日所為之處
分（原處分案號：裁監稽違字第裁61-KAJ061267號裁決書）聲明
異議，本院裁定如下：
    主    文
異議駁回。
    理    由
一、原處分機關略以：異議人即受處分人甲○○於民國98年10月
    7日17時30分許，其所有之車牌號碼WVB-399號輕型機車，在
    雲林縣斗六市○○路停車，因「紅線停車」違規，為雲林縣
    警察局交通警察隊員警以雲警交字第KAJ061267號違反道路
    交通管理事件通知單舉發；本站遂於98年12月8日依道路交
    通管理處罰條例第56條第1項第1款規定，裁處異議人即車輛
    所有人罰鍰新臺幣(下同）600元，逾期則依裁決書處罰主文
    規定裁處。
二、本件異議人提出之異議理由略以：異議人於98年10月6日17
    時06分許，將機車停放在雲林縣斗六市斗六火車站前之合作
    金庫騎樓內，該車會在隔日遭拖吊，實因該路段晚上均有攤
    販擺設攤位，因紅線擺攤會被開單，遂將異議人機車移至路
    邊劃設紅線處，況一般人機車停放路邊之習慣均為車尾朝向
    路中央，但異議人之機車為車頭朝向路中央（有照片兩張可
    證），顯與有不合理之處，因此大膽推測機車原為停車尾朝
    向騎樓內，車頭朝向路中央，被直接往下推（或扛）至路邊
    紅線劃設處，為此，聲明異議請求撤銷原處分云云。
三、按汽車駕駛人在禁止臨時停車處所停車者，處新臺幣600元
    以上1200元以下罰鍰，道路交通管理處罰條例第56條第1項
    第1款定有明文。次按汽車臨時停車時，在人行道及設有禁
    止臨時停車標誌、標線處所，不得臨時停車；道路交通安全
    規則第111條第1項第1款、第3款亦有明文。而所謂「人行道
    」，依據道路交通管理處罰條例第3條第3款之規定，係指為
    專供行人通行之騎樓、走廊，及劃設供行人行走之地面道路
    ，與人行天橋及人行地下道。
四、經查：
（一）異議人於98年10月7日17時30分許，將其所有之車牌號碼W
      VB-399號輕型機車，違規停放在雲林縣斗六市○○路劃有
      紅線禁止臨時停車處，經警以「紅線停車」之違規事實逕
      行舉發，此為異議人所不否認，並有雲林縣警察局交通警
      察隊雲警交字第KAJ061267號違反道路交通管理事件通知
      單及雲林縣警察局98年11月10日雲警交字第0981302534號
      函附之彩色採證照片1張在卷可稽，是異議人確有在禁止
      臨時停車處所停車之違規行為，事證明確，堪以認定。
（二）異議人雖辯稱：前開輕型機車原係停放在騎樓處，應係遭
      到該處攤販擅自搬移至紅線處云云，並指稱有該處合作金
      庫騎樓設置有監視錄影機可資佐證；然異議人既未主動向
      雲林縣斗六市○○路之合作金庫斗六分行查證監視錄影器
      有無拍攝到其停放車輛之位置，亦未查證確認該監視錄影
      畫面是否仍有留存，在未提出任何相關佐證足以動搖現有
      事證所呈現異議人在劃有紅線之道路處違規停車之事實前
      ，本院自難僅憑異議人一己之說詞，據以認定前開機車係
      遭攤販搬移至紅線區之辯解。另異議人固辯稱：前開車輛
      原停放之位置為合作金庫之騎樓內云云。惟縱使異議人所
      言屬實，然依據道路交通管理處罰條例第3條第3款之規定
      ，「騎樓」屬於人行道之範疇，而人行道係專供行人通行
      ，依據道路交通安全規則第111條第1項第1款之規定，亦
      不得臨時停車，因此，不論異議人停放前開機車之位置，
      係為劃有紅線禁止臨時停車處或係專供行人通行之騎樓，
      均屬違反不得臨時停車之規定，得以逕行舉發。從而，本
      件異議人所辯，於法無據，尚無從資為解免本件行政罰鍰
      之責。
五、綜上所述，本件違規事實明確，異議人確有在紅線臨時停車
    之違規事實，原處分機關依據道路交通管理處罰條例第56條
    第1項第1款之規定，裁處異議人罰鍰600元，於法並無不合
    。是以，本件異議於法無據，為無理由，應予駁回。
據上論斷，應依道路交通管理處罰條例第87條第2項，道路交通
案件處理辦法第19條，裁定如主文。
中    華    民    國    98    年    12    月    16    日
                  交通法庭    法  官  巫淑芳
上正本證明與原本無異。
如不服本裁定應於送達後五日內向本院提出抗告狀。
                              書記官  張孝妃
中    華    民    國    98    年    12    月    16    日


司法院資訊處製作；財團法人民間司法改革基金會備份。
